臺灣臺中地方法院刑事判決　　　　　　　　　　　　　九十四年度易緝字第四三號
　　公　訴　人　臺灣臺中地方法院檢察署檢察官
　　被　　　告　乙○○
　　選任辯護人　熊賢祺律師
右列被告因違反毒品危害防制條例案件，經檢察官提起公訴（九十二年度偵字第七八
四三號）及移
左：
    主    文
乙○○連續持有第二級毒品，處有期徒刑捌月。扣案如附表一所示之第二級毒品，均
沒收銷燬之。
    犯罪事實
一、乙○○明知ＭＤＭＡ（俗稱搖頭丸）、ＭＤＡ（即亞甲基雙氧安非他命）、大麻
    係毒品危害防制條例所定之第二級毒品，非經許可，不得持有，竟基於持有第二
    級毒品之概括犯意，先後於：
  (一)民國九十一年十一月十日，在臺中市○○路○段十號（即皮爾卡登大樓）六樓之
    一即其與其友人許富森（另經檢察官偵辦）之共同租屋處，明知許富森交予其保
    管之「史奴比」布玩偶內夾藏有如附表一編號1.至7.所示之第二級毒品ＭＤＭＡ
    、ＭＤＡ、大麻，仍予收受而持有保管之，其嗣因搬家而將夾藏有上開毒品之「
    史奴比」布玩偶等物，委託其不知情友人楊才育保管，並寄放於楊才育位於皮爾
    卡登大樓七樓之六室住處，嗣於九十一年十一月二十六日十五時十分許，經警持
    搜索票在楊才育上開住處查獲，並扣得上開第二級毒品，及如附表二編號1.至18.
    所示之第三級及第四級毒品。
  (二)九十一年十一月二十六日凌晨二時三十分許，在臺中市○○路一○五號十六樓滾
    石ＰＵＢ處（下稱滾石ＰＵＢ），明知真實姓名年籍不詳綽號「阿弟（迪）」（
    下稱「阿弟」）之成年男子交予其保管之菸盒內置放有如附表一編號8.、9.所示
    之第二級毒品ＭＤＭＡ、ＭＤＡ，仍予收受而持有保管之，嗣於同日二時五十分
    許，在滾石ＰＵＢ廁所內為警查獲，並扣得上開第二級毒品，及如附表二編號19.
    、20.之第三級毒品。
  (三)九十二年五月二十六日十三時許，在臺中市○○路不詳便利商店門口，向真實姓
    名年籍不詳綽號「阿忠」之成年人購買而持有如附表編號10.所示之第二級毒品Ｍ
    ＤＭＡ，嗣於九十二年五月二十六日十八時三十分許，經警持搜索票在郭朝欽位
    於臺中市○○區○○路一巷二五號二樓住處搜索時，當場查獲其持有上開第二級
    毒品，及如附表編號之第三級毒品。
二、案經臺中市警察局第一、二分局、臺中縣警察局和平分局分別報請臺灣臺中地方
    法院檢察署檢察官偵查起訴及移送併辦。
    理    由
一、訊據被告雖於警詢時坦承有前揭犯罪事實欄(二)、(三)持有第二級毒品之犯行，惟嗣
    後翻異前詞，矢口否認有前揭持有第二級毒品之不法犯行，辯稱：伊不知許富森
    交予伊保管持有之「史奴比」布玩偶內夾藏有第二級毒品；伊於九十一年十一月
    二十六日凌晨二時三十分許，在滾石ＰＵＢ廁所如廁時，「阿弟」突然將香菸空
    盒丟給伊，伊發現上開香菸盒內有疑似毒品之藥丸後，便將之丟棄在地上，隨即
    警方進入廁所是在地上查獲上開香菸盒內裝有ＭＤＭＡ，伊無任何持有ＭＤＭＡ
    之行為；伊係至臺中市○○區○○路一巷二五號二樓找朋友聊天，進入後始發覺
    警方持搜索票搜索該處，並在伊的旁邊查獲ＭＤＭＡ，伊並未持有ＭＤＭＡ等語
    。被告辯護人並為其辯護稱：警方雖持搜索票（下稱系爭搜索票）在楊才育上開
    住處查獲「史奴比」布玩偶內夾藏有第二級毒品，惟系爭搜索票之受搜索人係陳
    文傑，並非楊才育，警方以系爭搜索票實施搜索係違法搜索，該次搜索扣得之物
    ，不具證據能力，且「史奴比」布玩偶內夾藏之第二級毒品是許富森放的，許富
    森離開被告住處忘記帶走，被告不知道許富森有將第二級毒品放在「史奴比」布
    玩偶內，亦據許富森於檢察官訊問時陳明在卷，另嗣後經警就夾藏在「史奴比」
    布玩偶內之指紋送鑑定，亦無被告之指紋，足見被告並無犯罪事實欄(一)之持有第
    二級毒品之行為；又就犯罪事實欄(二)部分，被告之警詢筆錄是警察叫被告簽的，
    被告當時所委任之辯護人當時有離開，回到警局時，被告已將筆錄簽好了，是被
    告於警詢時之供述無證據能力等語。經查：
  (一)就犯罪事實欄(一)之犯行部分：
  1.按除法律另有規定外，實施刑事訴訟程序之公務員因違背法定程序取得之證據，
    其有無證據能力之認定，應審酌人權保障及公共利益之均衡維護，刑事訴訟法第
    一百五十八條之四定有明文。又前開規定意旨，以刑事訴訟係為確定國家具體之
    刑罰權為目的，為保全證據並確保刑罰之執行，於訴訟程序之進行，固有許實施
    強制處分之必要，惟強制處分之搜索、扣押，足以侵害個人之隱私權及財產權，
    若為達訴追之目的而漫無限制，許其不擇手段為之，於人權之保障，自有未周，
    故基於維持正當法律程序、司法純潔性及抑止違法偵查之原則，實施刑事訴訟程
    序之公務員不得任意違背法定程序實施搜索、扣押，但關於違法搜索扣押所取得
    之證據，若不分情節，一概以程序違法為由，否定其證據能力，從究明事實真相
    之角度而言，難謂適當，因此，對於違法搜索所取得之證據，為期能保障個人基
    本人權，又能兼顧真實之發現而達社會安全維護，並參酌蒐集非供述證據之過程
    如果違背法定程序，因證物之型態並未改變，尚不生不可信之問題，為求周延並
    兼顧人權保障及公共利益之維護，始增訂此規定，於增訂之說明中，更揭示關於
    人權保障及公共利益之均衡維護如何求其平衡，在法官於個案權衡時，允宜斟酌
    ：(一)違背法定程序之情節；(二)違背法定程度時之主觀意圖（即實施搜索扣押之公
    務員是否明知違法並故意為之）；(三)侵害犯罪嫌疑人或被告權益之種類及輕重；
    (四)犯罪所生之危險或實害；(五)禁止使用證據對於預防將來違法取得證據之效果；
    (六)偵審人員如依法定程序，有無發現該證據之必然性；(七)證據取得之違法對被告
    訴訟上防禦不利益之程度等各種情狀，以為認定證據能力有無之標準。經查，觀
    諸卷附系爭搜索票內容（即本院九十一年度聲搜字第二○八八號搜索票，參見三
    七五九號偵查卷），受搜索人固係記載陳文傑，惟搜索之範圍，除受搜索人陳文
    傑之身體外，尚包括：(1)位於上開皮爾卡登大樓七樓之六室之處所；(2)毒品及其
    施用工具等物件，而應行扣押之物則為毒品罪之相關證物。又警方實際執行搜索
    時，係在置放於上開處所內櫃子上之「史奴比」布玩偶內，搜得查獲如附表一編
    號1.至7.所示第二級毒品ＭＤＭＡ、ＭＤＡ、大麻之扣案物品，並非在楊才育身
    體搜得上開扣案物品，且上開處所先前確係由楊才育之友人陳文傑所承租等情，
    業據楊才育於警詢時陳明在卷，並有搜索查獲上開扣案物品之現場相片附卷可按
    （均參見三七五九偵查卷），於此情刑，足見警方實施搜索時並無違背法定程度
    時之主觀意圖。且警方搜索時亦果真有在上開皮爾卡登大樓七樓之六室之處所，
    搜得查獲之上開扣案物品，確屬違禁物之第二級毒品（詳後述第(五)點理由），可
    證警方線報已有相當之真實性，堪認警違背法定程序之情節尚屬輕微，況此時警
    方倘未立即對上開處所搜索，而係等到再為聲請並取得搜索票之後再行搜索，則
    其證據恐已遭到湮滅或破壞（即如依法定程序，可能沒有發現該證據之必然性）
    ，本院審酌前述客觀情狀，就個人基本人權之保障及社會安全之維護，依比例原
    則及法益權衡原則予以判斷後，乃認上開搜索查獲之上開扣案之物，仍然具有證
    據能力，得引為認定被告犯行之憑據。
  2.乙○○因搬家而將夾藏前揭第二級毒品之「史奴比」布玩偶，委託其不知情友人
    楊才育保管，並寄放於楊才育位於皮爾卡登大樓七樓之六室住處等情，業據證人
    楊才育於警詢、檢察官訊問時證述明確。且證人許富森於本院審理時明確結證：
    「（問：提示三七五九號卷內的玩偶相片，照片裡面的玩偶是否你所有？）是我
    的，當時我和乙○○住在一起，我回來拿的時候東西就被查獲。」、「（問：玩
    偶裡面是否有東西？）忘記了。我有把搖頭丸塞在裡面。」、「（問：你是如何
    塞進去的？）我把車縫處撕開把東西塞進去。」、「（問：你塞東西進去做何用
    ？）要讓警察查不到。」、「（問：你的布偶拿到他（即指被告，下均同）的房
    間叫他幫你保管？）是，我跟他說裡面有東西，叫他幫我保管。」、「（問：你
    跟他說裡面是何物？）我跟他說裡面是搖頭丸。」、「（問：你叫他保管他如何
    說？）他說如果被抓要怎麼辦。我說抓到我再出面就好了，因為東西確實是我的
    。」、「（問：你是何時叫他保管？是我要回家向我家人借錢要付房租的時候，
    大約是在九十一年十一月十日左右，我是打電話告訴被告的，他就知道布偶放在
    哪裡。」等語（參見本院九十二年度易字第一八○七號卷九七、九八、一○○、
    一○一頁）。則證人許富森前於檢察官訊問時證稱：被告不知道伊有將第二級毒
    品放在「史奴比」布玩偶內等語，無非係因許富森曾向被告允諾若被抓會由其出
    面之故，始為不實之證述，是自應以許富森嗣於本院審理時之前開證言為可採。
    再衡諸被告持有保管「史奴比」布玩偶內所夾藏之第二級毒品後，亦非必有取出
    該毒品之需要，則縱使警方就夾藏在「史奴比」布玩偶內之指紋送鑑定結果並無
    被告之指紋，亦不足逕為有利被告之認定。是被告及其辯護人前開所辯，自無可
    採。
  (二)就犯罪事實欄(二)之犯行部分：
  1.被告經警查獲後，先後二次於查獲當日四時三十分許起至四時三十五分許止，及
    八時三十分許起至九時三十分許止經警詢問，其中第一次警詢時被告表明要等聘
    任律師到場後再製作筆錄後即予停止詢問；其中第二次警詢時，被告辯護人確於
    八時三十分即已到場，業據被告於檢察官訊問時陳明在卷（參見三七四八偵查卷
    二六頁）。再參諸同日在滾石ＰＵＢ經警查獲、嗣與被告同在警局製作筆錄之證
    人張芳庭於本院審理時結證：「（問：乙○○在製作筆錄時你是否在場？）有，
    我和他隔很遠，我們分別由警員在製做筆錄。」、「（問：你們製作筆錄的地點
    是否在警察局的辦公室？）是，在大辦公室。」、「（問：在警察局待的時間有
    多久？）我不清楚。我被抓到的時間我不清楚，被移送的時間也不清楚。這中間
    我們都待在警察局辦公室，乙○○也是。」、「（問：在辦公室是否有發現不法
    的情事？）沒有。我沒有看到警察打人。」、「（問：你在警察局作筆錄時，乙
    ○○是否也在作筆錄？）我有看到警察在問案，應該是在做筆錄。」等語（參見
    本院易字卷九四至九六頁），則被告於第二次警詢時所為之供述，並無以不正方
    法非法取供之情事，而係本於被告自由意志所為之任意性自白，足堪認定。縱認
    被告於第二次警詢過程中，其委任之辯護人曾有離開再回警局之情事，惟被告之
    辯護人回警局後，當場亦未對該次警詢筆錄為任何異議，顯見該警詢筆錄內容係
    依被告意思而為製作無訛。是被告辯護人以被告前揭第二次警詢時之供述，無證
    據能力等語置辯，自無可採。
  2.被告於前揭第二次警詢時明確自承：伊於九十一年十一月二十六日二時三十分，
    在滾石ＰＵＢ遇見「阿迪」（即指「阿弟」），「阿迪」說要出去一下，就先將
    扣案之第二級毒品，寄放在伊這邊，約一小時會前來取回，結果為警查獲等語。
    被告嗣雖翻異其詞，並以前揭情詞置辯。惟查：
    (1)被告係於九十一年凌晨二時五十分許，始在滾石ＰＵＢ廁所內為警查獲，並扣
      得如附表一編號8.、9.所示之第二級毒品ＭＤＭＡ，業據被告陳明在卷（參見
      三七四八號偵查卷十頁），並經證人即在場查獲被告之警員鄒介迪於本院審理
      時結證明確（參見本院易字卷八九頁），復有扣押筆錄在卷可憑（參見三七四
      八號偵查卷十四頁），自堪認與事實相符。
    (2)證人鄒介迪於本院審理時結證：「（問：乙○○是把上大號的廁所門打開？）
      是，他從上大號的地方走出來。」等語明確（參見本院易字卷八八頁）。從而
      ，被告為警查獲前既係在上大號之廁所如廁，衡情被告如廁時應有上鎖，「阿
      弟」實無機會亦無理由會無端、突然將香菸空盒丟給正在上大號廁所內如廁之
      被告。被告前開所辯，已至與常情不符，非可輕信。
    (3)再參諸被告於本院審理時自承：伊與「阿弟」先在廁所內講話，是「阿弟」拿
      菸盒給伊的，當時伊跟「阿弟」有點熟等語（參見本院易緝卷一○三頁）。又
      「阿弟」係於凌晨二時三十分即已將菸盒交予被告，亦據被告自承在卷。則被
      告與「阿弟」二人既非陌生，「阿弟」即已將置放有第二級毒品之菸盒交給被
      告，其間時隔長達二十分鐘之久，甚且被告與「阿弟」二人有在廁所內交談之
      情形下，被告對於「阿弟」所交付之菸盒內置有扣案之第二級毒品，顯已知之
      甚詳。被告為警查獲時，縱已將前開菸盒丟棄於地上，自係被告為圖卸責所為
      之舉，亦無礙於被告持有上開第二級毒品犯行之認定，是被告辯護人聲請調閱
      警方查獲現場搜證錄影帶，俾證明係在地上查獲前開菸盒，自無必要。是被告
      前開所辯，顯係事後卸責之詞，不足採信。應以被告於警詢時之前開供述為可
      採。
  (三)被告於警詢時就犯罪事實欄(三)之犯行坦承不諱。證人丙○○於本院審理時一方面
    雖證稱：「（問：當時警方所指有關乙○○的毒品是在何處？）我到的時候看到
    毒品是在放桌上，我是事後才與被告一起過去的。」、「（問：你如何確定被告
    身上無毒品？）警察有叫我們掏出身上的東西，我們把東西全部掏出來，我有看
    到被告從身上掏東西出來但是沒有毒品。」等語，惟證人丙○○同時亦明確證述
    ：「【為何被告說當天是和葉書誠一起過去，而不是和你過去？（提示警訊筆錄
    並告以要旨）】‧‧‧，到案發現場時，是被告與葉書誠他們先上去的，我在樓
    下停車，我比他們晚五分鐘左右才到現場。」、「（問：你後來上樓時有幾個人
    ？）只有我和一個女孩子。」、「（問：你進去案發現場前，警察是否已經開始
    搜身？）我不清楚，因為當時我還沒有到，我到之後，警察也還在搜身，乙○○
    是否已經搜完身，我不知道，‧‧‧」等語（參見本院易緝卷九○至九四頁），
    顯見證人前開有利被告之證詞，難以遽予採信。再參諸證人即當時在場執行搜索
    之警員呂賢靜於本院審理時結證：「（問：本案被告被查獲的東西是否是他自己
    主動提出？）是的。」、「（問：剛才所提出陸陸續續進來的人，他們都是一進
    入屋內，就要求他提出毒品？）他們進來後我們問明來意，就要他們主動拿毒品
    出來，從他們進來到他們主動拿出毒品的時間不過超過五分鐘。」等語（參見本
    院易緝卷九七、九八頁），足認被告與葉書誠一起至查獲現場之五分鐘內，被告
    即已交出其持有之扣案ＭＤＭＡ九顆，且證人丙○○亦較被告晚五分鐘才至查獲
    現場之情形下，益見證人丙○○證稱：其有看到被告從身上掏東西出來但是沒有
    毒品等語，顯與事實不符，委無可採。是被告前開所辯，亦係事後卸責之詞，不
    足採信。應以被告於警詢時之供述為可採。
  (四)又被告前曾因轉讓第三級毒品、持有第二級毒品ＭＤＭＡ、ＭＤＡ案件，經本院
    於九十一年五月一日以九十一年度訴字第二四一二號分別判處有期徒刑十月、五
    月，並於九十一年八月二十九日確定，現仍在監執行中，業據被告陳明在卷，並
    有臺灣高等法院被告全國前案紀錄表在卷可按，被告既有持有第二級毒品之經驗
    ，足見被告對於本案其持有即扣案之如附表一所示之物係屬第二級毒品，係明知
    而仍持有之，足堪認定。
  (五)此外，並有如附表一所示之物扣案可證，且扣案之如附表一（即編號1.至10.全部
    ）所示之物，經以氣相層析質譜儀（即ＧＣ／ＭＳ）方法鑑驗結果，確為ＭＤＭ
    Ａ、ＭＤＡ、大麻即毒品危害防制條例第二條第二項第二款所定之第二級毒品，
    分別有行政院衛生署管制藥品管理局（九二）管檢字第一一三三二一號檢驗成績
    書、法務部調查局檢驗通知書九十二年四月二十九日、同年九月十九日調科壹字
    第○九二六二六○四四五○、0000000000號檢驗通知書（參見三七五
    九號偵查卷；七八四三號偵查卷六頁；一六九○號偵查卷一一一頁）。足認被告
    於警詢時就犯罪事實欄(二)、(三)犯行所為之自白確與事實相符，且被告就犯罪事實
    (一)之犯行，亦堪認定。
  (六)綜上所述，本案事證明確，被告前揭持有第二級毒品之犯行至堪認定，應依法論
    科。
二、論罪科刑：
  (一)被告乙○○行為後，毒品危害防制條例業於九十二年七月九日修正公布，依該條
    例第三十六條之規定，自公布後六個月即九十三年一月九日開始施行。經比較修
    正前、後毒品危害防制條例第十一條第二項之規定均為「持有第二級毒品者，處
    二年以下有期徒刑、拘役或新臺幣三萬元以下罰金。」，惟修正後該條增列第四
    項規定：「持有毒品達一定數量者，加重其刑至二分之一，其標準由行政院定之
    。」，行政院依該條項之授權，於九十三年一月七日以院臺法字第０九三００八
    ０五五一號令訂定「轉讓持有毒品加重其刑之數量標準」，其中第二條第一項第
    二款規定：持有第二級毒品淨重十公克以上者，加重其刑至二分之一。則依修正
    後之規定對被告較為不利，依刑法第二條第一項但書之規定，應適用修正前毒品
    危害防制條例第十一條第二項之規定。按ＭＤＭＡ、ＭＤＡ、大麻均係毒品危害
    防制條例第二條第二項第二款所列之第二級毒品，不得非法持有。是核被告所為
    ，係犯修正前毒品危害防制條例第十一條第二項之持有第二級毒品罪。
  (二)被告先後三次持有前揭第二級毒品之犯行，時間緊接，犯罪構成要件相同，顯係
    基於概括之犯意反覆為之，為連續犯，應依刑法第五十六條之規定，以一罪論，
    並加重其刑。公訴人雖僅就犯罪事實欄(二)被告持有第二級毒品部分為起訴，惟犯
    罪事實欄(一)、(三)被告持有第二級毒品犯行與已起訴部分，有連續犯之裁判上一罪
    關係，為起訴效力所及，本院自得併予審理，附此敘明。
  (三)爰審酌被告前曾因轉讓第三級毒品、持有第二級毒品ＭＤＭＡ、ＭＤＡ案件，經
    本院於九十一年五月一日以九十一年度訴字第二四一二號分別判處有期徒刑十月
    、五月並確定在案，現仍在監執行中，已如前述，堪認被告素行不佳，被告歷此
    審判後，猶不知悛悔警惕，仍再為本案持有第二級毒品ＭＤＭＡ、ＭＤＡ及大麻
    之犯行，顯無視於國家防制毒品危害之禁令，對社會安全所生危害非輕，又被告
    犯後仍飾詞卸責，於本院審理期間一方面聲請傳喚證人，另方面其本人經本院合
    法傳喚、拘提未獲逃亡後，經通緝逾一年始經警逮捕到案接受審判，有刑事準備
    狀、傳票送達回證、拘提報告書、通緝書及通緝案件移送書附卷可按，足見被告
    犯後態度不佳、未具悔意，暨被告持有第二級毒品之數量非少等一切情狀，量處
    如主文所示之刑，以示懲儆。
  (四)沒收之諭知：
  1.扣案被告持有如附表一（即編號1.至10.全部）所示之物，均係毒品危害防制條例
    第二條第二項第二款所定之第二級毒品，有如前述，核屬違禁物，應依同條例第
    十八條第一項前段之規定，均沒收銷燬之。
  2.扣案如附表二（即編號1.至全部）所示之物，兼括修正前、修正後均屬毒品危
    害防制條例第二條第二項第三款所定之第三級毒品，及修正後毒品危害防制條例
    第二條第二項第四款所定之第四級毒品（按修正前並無第四級毒品之規定），分
    別有上開行政院衛生署管制藥品管理局檢驗成績書一件及上開法務部調查局檢驗
    通知書檢驗通知書二件附卷可按。此部分與本案被告持有第二級毒品之犯行無涉
    ，且持有第三、四級毒品並無刑事責任，再參以修正後毒品危害防制條例第十八
    條第一項中段、同法施行細則第十一條之一之規定，持有之第三、四級毒品應沒
    入銷燬之，其沒入之性質係屬行政秩序罰，為行政機關依行政程序科罰之權限，
    不在法院宣告沒收之列。另於九十一年十一月二十六日十五時十分許，扣案（即
    如三七五九偵查卷附扣押目錄表編號十三、二三所示）之銀色鋁箔包之粉末三包
    、粉末一包（三點五公克），均非屬修正前或修正後毒品危害防制條例第二條所
    定之毒品，此觀上開行政院衛生署管制藥品管理局檢驗成績書內容甚明。是扣案
    如附表二所示之第三、四級毒品，及上開扣案之銀色鋁箔包之粉末三包、粉末一
    包，均不予宣告沒收，附此敘明。
據上論斷，應依刑事訴訟法第二百九十九條第一項前段，修正前毒品危害防制條例第
十一條第二項、第十八條第一項前段，刑法第十一條、第二條第一項但書、第五十六
條，判決如主文。
本案經檢察官甲○○到庭執行職務。
中      華      民      國      九十四    年     五     月     十二     日
                                臺灣臺中地方法院刑事第三庭
                                    審判長法  官劉 錫 賢
                          法  官黃 松 竹
                                          法  官何 世 全
右正本證明與原本無異。
如不服本判決，應於判決送達後十日內向本院提出上訴狀，上訴於臺灣高等法院臺中
分院( 須附繕本 )。
                                          書記官
中      華      民      國      九十四    年     五     月     十二     日
附錄論罪科刑法條：
毒品危害防制條例第十一條第二項
持有第二級毒品者，處二年以下有期徒刑、拘役或新臺幣三萬元以下罰金。
~g2vj7
附表一
┌──┬──────┬───────┬─────────┬───────────────────┐
│編號│ 查獲日期   │第二級毒品名稱│  數量、重量      │備                      註            │
├──┼──────┼───────┼─────────┼───────────────────┤
│1.  │91.11.26（15│大麻          │零點參公克        │即九十一年度毒偵字第三七五九號卷附扣押│
│    │時10分）    │              │                  │目錄表編號一所示。                    │
├──┼──────┼───────┼─────────┼───────────────────┤
│2.  │同右        │ＭＤＭＡ      │伍拾肆顆          │即同右偵查卷附扣押目錄表編號五所示。  │
├──┼──────┼───────┼─────────┼───────────────────┤
│3.  │同右        │ＭＤＭＡ      │伍拾伍顆          │即同右偵查卷附扣押目錄表編號六所示。  │
├──┼──────┼───────┼─────────┼───────────────────┤
│4.  │同右        │ＭＤＭＡ      │參拾貳顆          │即同右偵查卷附扣押目錄表編號七所示。  │
├──┼──────┼───────┼─────────┼───────────────────┤
│5.  │同右        │ＭＤＭＡ      │玖顆              │即同右偵查卷附扣押目錄表編號八所示。  │
├──┼──────┼───────┼─────────┼───────────────────┤
│6.  │同右        │ＭＤＡ        │玖顆              │即同右偵查卷附扣押目錄表編號九所示。  │
├──┼──────┼───────┼─────────┼───────────────────┤
│7.  │同右        │ＭＤＭＡ      │玖顆              │即同右偵查卷附扣押目錄表編號十所示。  │
├──┼──────┼───────┼─────────┼───────────────────┤
│8.  │91.11.26（凌│ＭＤＡ        │捌顆（合計淨重貳點│（均為橘色藥錠）                      │
│    │晨2時30分） │              │壹玖公克）        │                                      │
├──┼──────┼───────┼─────────┼───────────────────┤
│9.  │同右        │ＭＤＭＡ      │壹拾肆顆（合計淨重│（均為紫色藥錠）                      │
│    │            │              │參點捌參公克）    │                                      │
├──┼──────┼───────┼─────────┼───────────────────┤
│10.  │92.05.26    │ＭＤＭＡ      │玖顆              │（包括紅色六顆、米色一顆、藍色二顆）  │
└──┴──────┴───────┴─────────┴───────────────────┘
附表二
┌──┬──────┬───────────┬─────┬───────────────────┐
│編號│ 查獲日期   │第三、四級毒品名稱    │數量、重量│備                      註            │
├──┼──────┼───────────┼─────┼───────────────────┤
│1.  │91.11.18（15│第三級毒品愷他命（Keta│十七顆    │即三七五九號偵查卷附扣押目錄表編號二所│
│    │時10分）    │mine，下稱愷他命）    │          │示。                                  │
│    │            │                      │          │                                      │
├──┼──────┼───────────┼─────┼───────────────────┤
│2.  │同右        │愷他命及第四級毒品安定│三十六顆  │即同右偵查卷附扣押目錄表編號三所示。  │
│    │            │（Diazepam，下稱安定）│          │                                      │
├──┼──────┼───────────┼─────┼───────────────────┤
│3.  │同右        │愷他命、安定          │三十顆    │即同右偵查卷附扣押目錄表編號四所示。  │
├──┼──────┼───────────┼─────┼───────────────────┤
│4.  │同右        │安定                  │六顆      │即同右偵查卷附扣押目錄表編號十一所示。│
├──┼──────┼───────────┼─────┼───────────────────┤
│5.  │同右        │第四級毒品勞拉西泮(Lor│三顆      │即同右偵查卷附扣押目錄表編號十二所示。│
│    │            │azepam，下稱勞拉西泮）│          │                                      │
├──┼──────┼───────────┼─────┼───────────────────┤
│6.  │同右        │愷他命                │一包（一百│即同右偵查卷附扣押目錄表編號十四所示。│
│    │            │                      │十五公克）│                                      │
│    │            │                      │          │                                      │
├──┼──────┼───────────┼─────┼───────────────────┤
│7.  │同右        │愷他命                │一包（十七│即同右偵查卷附扣押目錄表編號十五所示。│
│    │            │                      │公克）    │                                      │
├──┼──────┼───────────┼─────┼───────────────────┤
│8.  │同右        │愷他命                │一包（八點│即同右偵查卷附扣押目錄表編號十六所示。│
│    │            │                      │二公克）  │                                      │
├──┼──────┼───────────┼─────┼───────────────────┤
│9.  │同右        │愷他命                │一包（五點│即同右偵查卷附扣押目錄表編號十七所示。│
│    │            │                      │一公克）  │                                      │
├──┼──────┼───────────┼─────┼───────────────────┤
│10.  │同右        │愷他命  │一包（三點│即同右偵查卷附扣押目錄表編號十八所示。│
│    │            │                      │五公克）  │                                      │
├──┼──────┼───────────┼─────┼───────────────────┤
│11.  │同右        │愷他命                │一包（五點│即同右偵查卷附扣押目錄表編號十九所示。│
│    │            │                      │二公克）  │                                      │
├──┼──────┼───────────┼─────┼───────────────────┤
│12.  │同右        │愷他命                │一包（三點│即同右偵查卷附扣押目錄表編號二○所示。│
│    │            │                      │二公克）  │                                      │
├──┼──────┼───────────┼─────┼───────────────────┤
│13.  │同右        │愷他命                │一包（一點│即同右偵查卷附扣押目錄表編號二一所示。│
│    │            │                      │一公克）  │                              │
├──┼──────┼───────────┼─────┼───────────────────┤
│14.  │同右        │愷他命                │一包（三點│即同右偵查卷附扣押目錄表編號二二所示。│
│    │            │                      │二公克）  │                                      │
├──┼──────┼───────────┼─────┼───────────────────┤
│15.  │同右        │愷他命                │一包（○點│即同右偵查卷附扣押目錄表編號二四所示。│
│    │            │                      │七公克）  │                                      │
├──┼──────┼───────────┼─────┼───────────────────┤
│16.  │同右        │愷他命                │一包（○點│即同右偵查卷附扣押目錄表編號二五所示。│
│    │            │                      │六公克）  │                                      │
├──┼──────┼───────────┼─────┼───────────────────┤
│17.  │同右        │愷他命                │一包（○點│即同右偵查卷附扣押目錄表編號二六所示。│
│    │            │                      │五公克）  │                                      │
├──┼──────┼───────────┼─────┼───────────────────┤
│18.  │同右        │愷他命                │一包（一點│即同右偵查卷附扣押目錄表編號二七所示。│
│    │            │                      │三公克）  │                                      │
├──┼──────┼───────────┼─────┼───────────────────┤
│19.  │91.11.26（凌│愷他命                │六顆      │（均為粉色藥錠）                      │
│    │晨2時50分） │                      │          │                                      │
├──┼──────┼───────────┼─────┼───────────────────┤
│20.  │同右        │愷他命                │五十顆    │（均為膠囊）                          │
│    │      │                      │          │                                      │
├──┼──────┼───────────┼─────┼───────────────────┤
│  │92.05.26（18│愷他命                │一包（合計│                                      │
│    │時30分）    │                      │淨重三三點│                                      │
│    │            │                      │七八公克、│                                      │
│    │            │                      │包裝重十四│                                      │
│    │            │                      │點二五公克│                                      │
│    │            │                      │）        │                                      │
└──┴──────┴───────────┴─────┴───────────────────┘
